臺灣高雄地方法院刑事判決　　　　　　　96年度訴字第1843號
公　訴　人　臺灣高雄地方法院檢察署檢察官
被　　　告　庚○○
　　　　　　乙○○
指定辯護人　本院公設辯護人　己○○
上列被告因強盜等案件，經檢察官提起公訴（96年度偵字第5409號）
，本院判決如下：
    主  文
庚○○犯攜帶兇器竊盜未遂罪，處有期徒刑捌月，減為有期徒刑
肆月，如易科罰金，以新台幣壹仟元折算壹日。扣案美工刀壹支
，沒收。
乙○○共同犯竊盜未遂罪，處有期徒刑陸月，減為有期徒刑參月
，如易科罰金，以新台幣壹仟元折算壹日。
    事  實
一、庚○○、乙○○共同基於意圖為自己不法所有之犯意聯絡，
    於民國96年2月8日凌晨3時許，由庚○○騎乘車號NA9-186號
    重型機車搭載乙○○，行經丙○○位於高雄縣茄定鄉保定村
    新庄巷41弄19號之「菩提精舍」外，因見深夜四下無人，認
    有機可認，遂由乙○○在圍牆外把風接應，庚○○並趁乙○○不知情之際，在其外套口袋內藏置客觀上具有危險性且可
    作為兇器使用之美工刀1 支，將之攜帶至現場，嗣庚○○即
    利用鐵門未上鎖之機會，擅自開啟上開住宅之鐵門，侵入上
    址住宅前方以牆垣圍繞之庭院（侵入附連圍繞土地罪部分未
    據告訴），徒手搖晃該處庭園內之抽水馬達，意欲竊取該抽
    水馬達，尚未及得手之際，適為居住在上址隔壁之鄰居丁○○○由其住家廚房窗戶看見庚○○拔取抽水馬達之行為，乃
    高呼「捉賊」，站立於其住家門口之戊○○聽聞其配偶丁○○○之呼喊聲後，立即趕赴隔鄰之「菩提精舍」攔阻，庚○○、乙○○見事跡敗露，乃一前一後逃離現場，戊○○見狀
    尾隨庚○○身後追趕，追趕途中戊○○欲拉住庚○○，惟因
    地面不平而自行摔倒於地，致其受有左膝挫傷之傷害，戊○○起身後持續追趕，並拉住庚○○肩膀，斯時聽聞聲響而出
    門參與圍捕之附近居民亦已將庚○○包圍，庚○○見大勢已
    去，乃停留於當場等候逮捕，而奔逃於戊○○後方之乙○○
    則遭上前追捕之丁○○○追及並拉扯，乙○○為掙脫丁○○○之拉扯，乃以拳頭揮向丁○○○頭部，意欲迫使丁○○○
    鬆手，惟丁○○○閃開後並未鬆手，卻因重心不穩而拉扯乙○○一同跌倒於地，致丁○○○受有右膝挫傷之傷害，嗣乙○○乃由參與追捕之鄰居共同逮捕，並交由警方處理，警方
    並自庚○○外套口袋內扣得美工刀1 支，而悉上情。
二、案經高雄縣政府警察局湖內分局報請台灣高雄地方法院檢察
    署檢察官偵查起訴。
    理  由
一、程序方面：
  (一)按被告以外之人於審判外之言詞或書面陳述，除法律有規定
    者外，不得作為證據，刑事訴訟法第159 條固定有明文，惟
    被告以外之人於審判外之陳述，雖不符同法第159 條之1 至
    之4 規定，而經當事人於審判程序同意作為證據，法院審酌
    該言詞陳述或書面陳述作成時之情況，認為適當者，亦得為
    證據。又當事人、代理人或辯護人於法院調查證據時，知有
    第159 條第1 項不得為證據之情形，而未於言詞辯論終結前
    聲明異議者，視為有前項之同意，此亦據同法第159 條之5
    規定甚明。查證人丙○○、戊○○、丁○○○於警詢及偵查
    中之陳述，被告庚○○、乙○○於警詢及偵查中之陳述對彼
    此而言，均為被告以外之人於審判外之言詞陳述，卷附扣押
    筆錄暨扣押物品目錄表1 份、診斷證明書4 份、殘障手冊影
    本2 份，均係被告以外之人於審判外之書面陳述，均屬於傳
    聞證據，惟檢察官及被告與選任辯護人於本院審判程序中均
    未對於上開證據爭執證據能力並同意引為證據，本院審酌上
    開言詞及書面陳述作成時之證據取得過程並無瑕疵，且與待
    證事實具有關連性等情況，認為適當，應認依刑事訴訟法第
    159 條之5 第1 項之規定，得為證據，而有證據能力。
  (二)現場照片14張、扣押物照片2 張，係傳達照相當時現場情況
    ，而透過照片傳達的情形與現場真實情形，在內容上的一致
    性，透過機械的正確性來加以保障，換言之，照片並不存在
    人對現實情形的知覺、記憶所經常發生的表現錯誤，是認照
    片之性質係非供述證據，並無傳聞法則之適用，且於此亦別
    無證據證明上開蒐證照片有經偽造、變造之情形，自有證據
    能力。
二、實體方面：
  (一)訊據被告庚○○、乙○○固不否認有於上揭時間相偕至上開
    「菩提精舍」外，被告庚○○未經許可進入「菩提精舍」後
    ，被告乙○○則在該精舍圍牆外等待，嗣精舍之鄰居即證人
    丁○○○、戊○○出門追捕二人並高喊「抓賊」，被告庚○○為證人戊○○追及逮捕，被告乙○○則為證人丁○○○追
    捕時曾以手撥開證人丁○○○，證人戊○○、丁○○○於追
    捕過程中均因自行摔倒於地，而分別受有左膝、右膝挫傷之
    傷害，被告庚○○並為警方自其外套口袋內扣得其攜帶至現
    場之美工刀1 支之事實，核與證人丙○○、戊○○、丁○○○於警詢及偵查中證述此部分相關情節大致相符，並有扣押
    筆錄暨扣押物品目錄表1 份、診斷證明書2 紙、現場照片14
    張、扣押物照片2 張在卷可稽。惟被告庚○○矢口否認有何
    攜帶兇器竊盜犯行，被告乙○○矢口否認有何竊盜及準強盜
    犯行。被告庚○○辯稱：伊因患有精神疾病，耳邊常聽聞有
    人叫伊去現場精舍拜拜，伊乃於當日凌晨邀約被告乙○○至
    現場參拜，伊與被告乙○○至現場後，因被告乙○○表示不
    願進去，伊乃自行進入該精舍，伊進入精舍參拜完後立即離
    開，並未碰觸到該處之抽水馬達，嗣證人丁○○○等呼喊「
    抓賊」，伊亦未拒捕反抗，並無竊盜犯行云云。被告乙○○
    則辯稱：當日係應被告庚○○之邀約，陪同被告庚○○至現
    場參拜關公，伊則在該處精舍圍牆外等候被告庚○○，並非
    至現場行竊，而證人丁○○○追捕伊時，伊僅有用手撥開證
    人丁○○○，並未毆打證人丁○○○，並無竊盜後脫免逮捕
    之準強盜行為云云。經查：
  1.被告庚○○於警詢中供稱：伊於96年2 月8 日3 時許，侵入
    「菩提精舍」企圖前往拜拜，被告乙○○因為說他從未參拜
    過神明，所以不願意進入，伊之前曾經過該精舍，但從未進
    入過，經過該精舍門外即可看見擺設有關公像，該像擺設在
    圍牆內、住宅門外，伊並未經過屋主同意進入，伊至現場並
    未點香，只是用手拜拜，伊在現場也沒有發現抽水馬達，伊
    當日原先沒有要進入精舍，後來又繞過該處一次才進去，後
    來附近民眾發現喊抓賊，伊與被告乙○○在精舍外欲逃離時
    ，被民眾圍捕等語（警卷第2 至4 頁）、偵查中供稱：伊當
    日因睡不著，剛好經過現場，精舍門沒有鎖，伊進去拜一下
    而已，伊出去都會載被告乙○○，被告乙○○在收咖啡桌椅
    ，收完大約凌晨2 點多，伊去找他等語（偵卷第12頁）、本
    院準備程序中供稱：伊當時是臨時想去拜拜，那裡的關公很
    大尊放在門前面，伊是想到才去的，伊不知道現場是否可以
    隨便人家去拜，伊平常都會去廟裡拜拜，伊平常都拜媽祖，
    伊當時沒有摸抽水馬達，伊拜完就要走了，伊當時根本不知
    到抽水馬達在哪裡，伊去拜拜是因為朋友父親剛過世等語（
    本院卷第21頁）、同日又稱：伊有精神分裂症，伊當天去的
    時候，伊耳朵旁邊有人跟伊說話，伊是精神耗弱之情況下才
    會作這樣的事情等語（本院卷第24頁）、本院審理中供稱：
    當天凌晨2 點多，伊打電話給被告乙○○叫他和伊去拜拜，
    因為伊經常聽到有人跟伊說去「菩提精舍」拜拜，被告乙○○說他不想進去，伊就叫他在外面等，不到30秒拜完就出來
    等語（本院卷第67頁），被告庚○○就其所述至「菩提精舍
    」參拜之理由，首稱係臨時起意，復稱係因友人父親過世，
    再稱係因精神分裂之病症影響，前後供述反覆不一，所述是
    否屬實已非無疑，又同案被告乙○○於警詢中供稱：被告庚○○當日要出發前就有跟伊說要去參拜關公，被告庚○○進
    入精舍後，有去摸馬達等語（警詢第9 頁）、偵查中供稱：
    當日是剛好經過該處，被告庚○○說要去拜拜，伊在外抽煙
    ，被告庚○○有摸抽水馬達等語（本院卷第12頁）、本院準
    備程序中供稱：被告庚○○當時說要去拜關公，伊在外面等
    ，當時是半夜，無法買水果或準備拜拜的香跟紙錢，被告庚○○是空手拜等語（本院卷第22頁），就被告庚○○是臨時
    起意或原先即已預定至「菩提精舍」參拜乙節，前後供述亦
    屬不一，且被告乙○○於本院準備程序中聽聞被告庚○○供
    述有精神分裂症之語後，亦隨即表示伊有在醫院精神科就診
    ，當天精神也有受到影響等語（本院卷第24頁），顯係附和
    跟隨被告庚○○供述所為，所言亦難盡信，況若依被告庚○○所述，其係因精神分裂聽聞有人在其耳旁叫伊至現場參拜
    ，則被告庚○○既因此「異象」而至現場參拜，其於參拜前
    衡情應會準備參拜使用之香、紙錢、供品等物，以使自身日
    後不再受此困擾，然其竟於凌晨時分未經屋主許可擅自進入
    他人住處屋宅欲參拜私人供奉之神明，又全然未準備任何參
    拜使用之物品，行徑實與常理相違，再以證人丁○○○於警
    詢、偵查及本院審理中均一致證述當時被告庚○○侵入「菩
    提精舍」內，搖晃欲竊取抽水馬達，被告乙○○則在外把風
    等語（警卷第18、19頁、偵卷第32頁、本院卷第62頁），與
    被告乙○○於警詢及偵查中所述被告庚○○有搖抽水馬達之
    語相符，而證人丁○○○與被告2 人素昧平生，亦無甘冒刑
    事偽證罪責而故為不實證述之理，其所證述應屬可採，而被
    告庚○○自承進入精舍後不到30秒就出來，其卻於此30秒之
    短暫時間內，逕自至「菩提精舍」庭院地上設置抽水馬達處
    搖晃該馬達，佐以被告2 人於證人丁○○○高呼抓賊後，竟
    不約而同地逃離現場而有畏罪情虛之舉等情觀之，被告庚○○當日應係與被告乙○○共同至現場行竊該抽水馬達，而由
    被告庚○○入內下手竊取，被告乙○○則在外把風之事實，
    應堪認定。至被告庚○○雖提出卷附殘障手冊及行政院衛生
    署台南醫院診斷證明書各1 份，證明其罹患有精神分裂症，
    惟被告庚○○所辯伊聽聞有人要伊至現場參拜之辯解並非可
    採已如前述，且被告庚○○並非辯稱其行竊行為係因精神分
    裂所致，是此自無足為有利於被告庚○○之證據，另被告乙○○提出之卷附台南市立醫院診斷證明書及殘障手冊各1 份
    ，均係記載被告乙○○為輕度智障，並非被告乙○○所述有
    精神障礙而影響其行為之情況，且被告乙○○於本院審理時
    應對自如，並於本院詢問有無需調查之證據時，更可自行提
    出有精神疾病之抗辯，其反應力及辨識力顯與常人並無二致
    ，難認有何精神障礙而影響其行為之情況，亦不足為有利於
    被告乙○○之認定，併此敘明。
  2.次按，證人丁○○○於警詢中證述：伊當日發現兩名民眾騎
    機車停放在伊家門前，旋即由一名即被告庚○○侵入菩提精
    舍內，在搖晃欲竊取之抽水馬達，另一名即被告乙○○在圍
    牆外把風，隨即伊喊抓賊後，伊與證人即其夫戊○○衝出家
    門抓二名竊賊，並與他們發生扭打，之後村民聞聲前來協助
    ，伊與證人戊○○因此而受傷等語（警卷第18、19頁）、偵
    查中證稱：伊當時從窗戶看，看到一個人在外面看守，另一
    個人在庭院用雙手搖晃拔馬達，後來證人戊○○聽到伊喊抓
    賊，證人戊○○在門口就衝出去，伊等要追他們，他們還回
    頭打證人戊○○，證人戊○○有抓到其中一位，伊出來看到
    時，證人戊○○跌倒，後面那位打證人戊○○，伊有看到他
    揮拳打證人戊○○，伊就過去抓打證人戊○○的人，他就揮
    拳打伊，但沒有打到，拉扯時伊跌倒，之後伊一直喊，鄰居
    就出來，另一位跑到前面，被其他人追到，證人戊○○跌倒
    時，伊過去抓那個人是因為他要打證人戊○○，伊抓的那位
    是站在外面的（即被告乙○○）等語（偵卷第32、33頁）、
    本院審理中結證稱：伊當時從廚房窗外往外看，就是隔壁精
    舍前的空地，看到有二人，一個人在圍牆外面把守，一個人
    即被告庚○○走進去裡面在搖晃抽水馬達，伊就馬上喊抓賊
    ，證人戊○○剛好站在門口就衝出去，伊也跟著跑出去，當
    時有一個小偷已經跑在證人戊○○的前面，一個跑在證人戊○○後面，因地不平證人戊○○自己跌倒，伊沒有看到證人
    戊○○當時是否曾經有抓到小偷，因為當時是晚上，伊看到
    有一個小偷和證人戊○○在拉扯，伊從後面跑過去去拉那位
    小偷即被告乙○○，被告乙○○就打伊，證人戊○○就去追
    另一個，伊拉著的那個小偷即被告乙○○在打伊時，伊就一
    直喊抓賊，附近的鄰居就全部出來，證人戊○○追著的那個
    是鄰居一起幫忙抓起來，被告乙○○當時用拳頭打伊的頭，
    伊閃開，沒有打到，但是伊拉住他一起跌倒，伊膝蓋有受傷
    ，倒地後伊要拉住被告乙○○，被告乙○○一直要掙脫，沒
    有打伊，當時天色很晚，看不清楚被告乙○○是否有打證人
    戊○○，只知道有拉扯，所以才在偵查中說被告乙○○要打
    證人戊○○等語（本院卷第62至64頁），前後所述案發經過
    互核大致相符，而證人丁○○○雖於偵查中供述被告乙○○
    有揮拳毆打證人戊○○之舉動，惟查證人戊○○於偵查中乃
    證述：伊聽到證人丁○○○喊抓賊，伊就衝出去，抓到其中
    一位比較矮的，伊從後面抓他肩膀，他要跑，伊跟他一起跌
    倒，伊跟他拉扯時，另一位比較高的又跑回來，站在一旁，
    後來證人丁○○○過來，伊爬起來，比較矮的那位跑到旁邊
    ，證人丁○○○去拉他，伊去追比較高那位，伊腳部的傷是
    跌在地上擦傷，因為緊張，雙方有彼此拉扯等語（偵卷第34
    頁），並未曾提及被告乙○○有揮拳欲毆打伊之舉動，且證
    人戊○○另於本院審理中結證稱：伊在警詢中所述另一名竊
    賊衝過來和伊扭打是指那個人跟證人丁○○○在地上，不是
    伊，當時並沒有人要衝過來打伊等語（本院卷第57、59頁）
    ，明確陳明當時並無有人要打伊之情事，佐以證人丁○○○
    亦於本院審理中證稱：當時天色很晚，看不清楚被告乙○○
    是否有打證人戊○○，只知道有拉扯，所以才在偵查中說被
    告乙○○要打證人戊○○等語（本院卷第64頁），是被告乙○○當時應無毆打證人戊○○之行為至明。又證人戊○○於
    本院審理中結證稱：當日證人丁○○○喊抓賊，伊跑出屋外
    ，看到被告2 人一前一後在跑，剛好經過伊家，伊抓到後面
    比較高的那一個就是被告庚○○，證人丁○○○跟著追出來
    抓到比較矮的那個，伊與被告當時不算發生衝突，是伊有跌
    倒，當時竊賊在前方，伊抓住他的肩膀，伊在警詢中所述另
    一名竊賊衝過來和伊扭打是指那個人跟證人丁○○○在地上
    ，不是伊，伊很緊張，就趕快跑過去把證人丁○○○拉起來
    ，伊在偵查中所述因為緊張彼此拉扯，是和比較高的那一個
    （即被告庚○○），拉扯是伊拉住竊賊，竊賊就沒有跑了，
    並沒有和伊互拉，伊左膝挫傷之原因是因為拉竊賊時，地不
    平而跌倒的，伊並沒有看到被告2 人打證人丁○○○，只是
    看到另一名被告和證人丁○○○在拉扯要掙脫，當時並沒有
    人要衝過來打伊，伊抓到的那名竊賊（即被告庚○○）後來
    就沒有跑了等語（本院卷第57至60頁），就被告乙○○有與
    證人丁○○○發生拉扯之情節與證人丁○○○前揭證述互核
    大致相符，被告乙○○亦不否認曾有撥開證人丁○○○手部
    之行為（本院卷第65頁），而證人丁○○○、戊○○與被告
    2 人並無怨隙，自無故意誣陷被告之理，是證人丁○○○前
    揭於本院審理中所證述：被告乙○○當時用拳頭打伊的頭，
    伊閃開，沒有打到，但是伊拉住他一起跌倒，伊膝蓋有受傷
    ，倒地後伊要拉住被告乙○○，被告乙○○一直要掙脫，沒
    有打伊等語，即堪採信。而查刑法第329 條準強盜罪之規定
    ，將竊盜或搶奪之行為人為防護贓物、脫免逮捕或湮滅罪證
    而當場施強暴、脅迫之行為，視為施強暴、脅迫使人不能抗
    拒而取走財物之強盜行為，乃因準強盜罪之取財行為與施強
    暴、脅迫行為之因果順序，雖與強盜罪相反，卻有時空之緊
    密連接關係，以致竊盜或搶奪故意與施強暴、脅迫之故意，
    並非截然可分，而得以視為一複合之單一故意，亦即可認為
    此等行為人之主觀不法與強盜行為人之主觀不法幾無差異；
    復因取財行為與強暴、脅迫行為之因果順序縱使倒置，客觀
    上對於被害人或第三人所造成財產法益與人身法益之損害卻
    無二致，而具有得予以相同評價之客觀不法。故擬制為強盜
    行為之準強盜罪構成要件行為，雖未如刑法第328 條強盜罪
    之規定，將實施強暴、脅迫所導致被害人或第三人不能抗拒
    之要件予以明文規定，惟必於竊盜或搶奪之際，當場實施之
    強暴、脅迫行為，已達使人難以抗拒之程度，其行為之客觀
    不法，方與強盜行為之客觀不法相當，而得與強盜罪同其法
    定刑。據此以觀，刑法第329 條之規定，並未有擴大適用於
    竊盜或搶奪之際，僅屬當場虛張聲勢或與被害人或第三人有
    短暫輕微肢體衝突之情形，業經司法院大法官會議釋字第63
    0 號解釋理由書闡釋甚明。則被告乙○○當時雖有揮拳欲毆
    打證人丁○○○之行為，然證人丁○○○閃避後，仍持續拉
    扯住被告乙○○並未鬆手，顯見被告乙○○單一之揮拳毆擊
    落空之行為並未達到使證人丁○○○不能抗拒之程度，且被
    告乙○○與證人丁○○○一同跌倒在地上後，雖仍與證人丁○○○有拉扯之動作，然並無歐打證人丁○○○之行為，證
    人丁○○○所受之傷勢係自行摔倒所致，業如前述，是被告
    乙○○之揮拳毆擊證人丁○○○之短暫肢體衝突既未造成證
    人丁○○○難以抗拒之情況，事後並僅有單純之掙脫行為而
    無其他強暴、脅迫之舉動，揆諸前揭說明，自難認其行為已
    達準強盜行為之程度，而得與強盜行為等同視之，惟此並無
    解於被告乙○○應擔負之竊盜未遂罪責，附此敘明。
  3.綜上，本案事證明確，被告庚○○、乙○○上開竊盜犯行均
    堪認定，應依法論科。
  (二)按刑法第321 條第1 項第3 款所稱兇器，其種類並無限制，
    凡客觀上足對人之生命、身體、安全構成威脅，具有危險性
    之兇器均屬之，且祇須行竊時攜帶此種具有危險性之兇器為
    已足，不以攜帶之初有行兇之意圖為必要（最高法院79年臺
    上字第5253號判例意旨參照）。被告庚○○攜帶至現場之美
    工刀1 支，刀柄為壓克力材質，材質堅硬，刀刃可收合在刀
    柄內，刀刃長9 公分，刀柄含刀刃長20公分，刀刃寬2 公分
    ，刀鋒銳利，業經本院當庭勘驗無訛（本院卷第75頁），客
    觀上足以殺傷人之生命、身體，其為具危險性之兇器，應無
    疑義。而被告乙○○否認知情被告庚○○攜帶該把美工刀至
    現場，被告庚○○亦於本院審理中供稱：該把美工刀放在伊
    外套口袋內，被告乙○○並不知情等語（本院卷第78頁），
    於此既無證據足以證明被告乙○○知悉被告庚○○攜帶兇器
    之情事，依罪證有疑利於被告之證據原則，自應認被告庚○○攜帶上開兇器至現場為其個人行為，與被告乙○○無關，
    則依共同正犯之過剩理論（即共同正犯在其合同意思範圍內
    所為之行為，固皆應負責，但有逾越其範圍者，對於逾越部
    分，則其他共犯不負其責），被告乙○○自僅就其與被告庚○○共同普通竊盜未遂之行為擔負其責。故核被告庚○○所
    為，係犯刑法第321 條第2 項、第1 項第3 款之攜帶兇器竊
    盜未遂罪。被告乙○○所為，係犯刑法第320 條第3 項、第
    1 項之普通竊盜未遂罪。公訴意旨認被告乙○○所為係犯刑
    法第329 條之準強盜未遂罪，並有同法第321 條第1 項第3
    款之情形，應依同法第330 條第2 項、第1 項論以加重準強
    盜未遂罪論處，尚有誤會，惟其基本犯罪事實同一，爰予變
    更起訴法條審理之。被告乙○○就上開普通竊盜未遂犯行，
    與被告庚○○有犯意聯絡及行為分擔，為共同正犯。被告庚○○、乙○○雖已著手於竊盜行為之實施，惟尚未竊得財物
    即遭察覺，其犯罪尚屬未遂，爰依刑法第25條第2 項之規定
    ，減輕其刑。爰審酌被告庚○○、乙○○均正值青壯，不思
    循正當途徑賺取金錢，被告庚○○並攜帶利器，共同行竊他
    人財物，所為嚴重影響社會治安，且被告2 人飾詞否認犯行
    ，毫無悔意，惟念及本案尚未竊得任何財物，犯罪所生危害
    尚非重大，並被告庚○○主導本件竊案並進入現場行竊，被
    告乙○○則僅負責在外把風，涉案情節較輕，及其等犯罪動
    機、目的、手段等一切情狀，分別量處如主文所示之刑。又
    本案被告2 人犯罪時間在96年4 月24日以前，合於中華民國
    96年罪犯減刑條例第3 條第1 項第15款之減刑規定，應分別
    減其宣告刑二分之一，而犯最重本刑為5 年以下有期徒刑之
    刑之罪，依本條例規定減為6 月以下有期徒刑、拘役者，應
    於為減刑裁判時，併諭知易科罰金之折算標準，中華民國96
    年罪犯減刑條例第9 條亦定有明文，故爰斟酌被告庚○○為
    國中畢業、家境貧寒，被告乙○○為國小畢業、家境貧寒等
    情，併分別諭知易科罰金之折算標準如主文所示。至扣案之
    美工刀1 支，為被告庚○○所有，業據被告庚○○供承在卷
    ，並供本案犯罪之用，爰依刑法第38條第1 項第2 款規定宣
    告沒收。
據上論斷，應依刑事訴訟法第299 條第1 項前段、第300 條，刑
法第321 條第1 項第3 款、第2 項、第320 條第3 項、第1 項、
第28條、第25條第2 項、第41條第1 項前段、第38條第1 項第2
款，中華民國96年罪犯減刑條例第2 條第1 項第3 款、第7 條、
第9 條規定，判決如主文。
本案經檢察官甲○○到庭執行職務。
中　　華　　民　　國　　96　　年　　9 　　月　　20　　日
                  刑事第十三庭審判長法  官  黃惠玲
                                    法  官  黃苙荌
                                    法　官  郭宜芳
以上正本證明與原本無異。
如不服本判決，應於判決送達後10日內，向本院提出上訴狀。
                                    書記官  何承育
中　　華　　民　　國　　96　　年　　9 　　月　　20　　日
附錄本案論罪科刑法條全文：
中華民國刑法第320條
（普通竊盜罪、竊佔罪）
意圖為自己或第三人不法之所有，而竊取他人之動產者，為竊盜
罪，處5 年以下有期徒刑、拘役或5 百元以下罰金。
意圖為自己或第三人不法之利益，而竊佔他人之不動產者，依前
項之規定處斷。
前二項之未遂犯罰之。
中華民國刑法第321條
（加重竊盜罪）
犯竊盜罪而有左列情形之一者，處6 月以上、5 年以下有期徒刑
：
一、於夜間侵入住宅或有人居住之建築物、船艦或隱匿其內而犯
    之者。
二、毀越門扇、牆垣或其他安全設備而犯之者。
三、攜帶兇器而犯之者。
四、結夥三人以上而犯之者。
五、乘火災、水災或其他災害之際而犯之者。
六、在車站或埠頭而犯之者。
前項之未遂犯罰之。
